【裁判字號】    98,上易,251
【裁判日期】    980213
【裁判案由】    賭博等
【裁判全文】
臺灣高等法院臺中分院刑事判決         98年度上易字第251號
上  訴  人
即  被  告  甲○○
上列上訴人因賭博等案件，不服臺灣臺中地方法院97年度易字第
1760號，中華民國97年12月12日第一審判決（起訴案號：臺灣臺
中地方法院檢察署97年度偵字第5142號），提起上訴，本院判決
如下：
    主  文
上訴駁回。
    理  由
一、本件上訴人即被告甲○○（以下稱被告）上訴意旨略以：按
    刑法第266條第1項所處罰者，為賭博行為；同法第268條所
    處罰者，為供給賭博場所或聚眾賭博行為。而刑法第266條
    第1項係從自己賭博行為獲得利益；同法第268條係從供給賭
    博場所或聚眾賭博行為獲得利益，並非自賭博行為獲利。因
    此不能以賭博之人，提供賭具或賭博場所，有贏錢之意圖，
    且有較大之獲利機會，即認該賭博之行為該當刑法第268條
    之犯罪。另在店家擺設電動賭博機具供人投幣賭博，縱依該
    機器之設計結構，店家之勝率較高，惟其輸贏之或然率仍屬
    不確定，其性質係以該機器代替自己，與人在公眾得出入之
    場所賭博，與意圖營利供給賭博場所或聚眾賭博，係由他人
    賭博不同；且擺設電動賭博機具供人賭博，店家仍係憑偶然
    之事實以決定財物之得喪，並無何從中抽取金錢圖利之情形
    ，與刑法第268條意圖營利之要件尚屬有間云云。
二、按「有下列情形之一者，法院不得為協商判決：一、有前條
    第2項之撤銷合意或撤回協商聲請者。二、被告協商之意思
    非出於自由意志者。三、協商之合意顯有不當或顯失公平者
    。四、被告所犯之罪非第455條之2第1項所定得以聲請協商
    判決者。五、法院認定之事實顯與協商合意之事實不符者。
    六、被告有其他較重之裁判上一罪之犯罪事實者。七、法院
    認應諭知免刑或免訴、不受理者。」「除有前項所定情形之
    一者外，法院應不經言詞辯論，於協商合意範圍內為判決。
    法院為協商判決所科之刑，以宣告緩刑、2年以下有期徒刑
    、拘役或罰金為限。」刑事訴訟法第455條之4，定有明定。
    又「依本編所為之科刑判決，不得上訴。但有第455條之4第
    1項第1款、第2款、第4款、第6款、第7款所定情形之一，或
    協商判決違反同條第2項之規定者，不在此限。」復為刑事
    訴訟法第455條之10第1項所明定。經查本件原審判決，係屬
    認罪協商之判決，依被告上訴意旨所稱各節，並無刑事訴訟
    法第455條之10但書所規定得為上訴之情形，被告竟對原審
    認罪協商之判決，提起上訴，自非法之所許。爰不經言詞辯
    論，予以駁回。
三、據上論斷，應依刑事訴訟法第372條、第367條前段，判決如
    主文。
中    華    民    國    98    年    2     月    13    日
            刑事刑十一庭  審判長法  官  陳  朱  貴
                                法  官  何  志  通
                                法  官  郭  同  奇
以上正本證明與原本無異。
不得上訴。
                                書記官  康  孝  慈
中    華    民    國    98    年    2    月     16     日


司法院資訊處製作；財團法人民間司法改革基金會備份。
